【裁判字號】    99,審簡抗,2
【裁判日期】    991105
【裁判案由】    妨害名譽
【裁判全文】
臺灣士林地方法院刑事裁定             99年度審簡抗字第2號
抗  告  人
即  被  告  甲○○
上列抗告人因妨害名譽案件，不服本院內湖簡易庭於民國99年8
月30日所為之99年度湖簡字第245 號裁定，提起抗告，本院裁定
如下：
    主  文
抗告駁回。
    理  由
一、按對於簡易判決之提起上訴，應於送達判決後10日內為之，
    又原審法院認為上訴不合法律上之程式或法律上不應准許或
    其上訴權已經喪失者，應以裁定駁回之，此觀刑事訴訟法第
    455 條之1 第3 項準用第349 條前段、第362 條前段之規定
    自明。又刑事訴訟法第62條規定，送達文書，除本章（即刑
    事訴訟法第1 編第6 章）有特別規定外，準用民事訴訟法之
    規定，依民事訴訟法第136 條第1 項前段、第137 條第1項
    之規定，送達於應受送達人之住居所、事務所或營業所行之
    ，如送達於住居所、事務所或營業所不獲會晤應受送達人者
    ，得將文書付與有辨別事理能力之同居人或受僱人。若文書
    已付與此種同居人或受僱人，其效力自應認與交付本人同，
    至其已否轉交，何時轉交，均非所問。
二、抗告意旨略以：抗告人登記之戶籍地雖在臺北市○○區○○
    路3 段266-1 號，但該處係抗告人前夫江陳玉堂經營「鐵寶
    汽車商行」營業處，而抗告人於民國98年3 月9 日已與前夫
    離婚，戶籍雖未遷出，惟實際上並未居住於該處，故該處並
    無抗告人之同居人或受僱人，原審法院逕向該處為補充送達
    ，自不生合法送達之效力。又原審判決係由「鐵寶汽車商行
    」人員交由抗告人之子，再由抗告人之子於99年7 月16日輾
    轉交由抗告人收受，抗告人旋於99年7 月19日提起上訴，應
    未逾法定上訴期間云云。
三、經查，本件抗告人因妨害名譽案件，經本院內湖簡易庭於99
    年6 月17日以99年度湖簡字第245 號刑事簡易判決後，已於
    99年7 月5 日將該刑事簡易判決正本送達於抗告人位在臺北
    市○○區○○路3 段266-1 號之住所，因未獲會晤抗告人本
    人，故將判決正本交付與抗告人有辨別事理能力之受僱人乙
    情，有本院內湖簡易庭送達證書1 紙在卷可稽（見湖簡卷第
    21頁）。另抗告人前開住所地在臺北市南港區，屬本院管轄
    區域內，依法院訴訟當事人在途期間標準第2 條之規定，不
    另加計在途期間。是抗告人之上訴期間應自該送達日之翌日
    （即99年7 月6 日）起算10日，至遲應於99年7 月15日前提
    出上訴，然抗告人遲至99年7 月19日始具狀提起上訴，此有
    蓋有本院收狀章戳之上訴狀在卷可證（見湖簡卷第25頁），
    是原審認抗告人之上訴既已逾越上訴期間，即屬違背法律上
    之程式，且無從補正，其上訴自非合法，因而裁定駁回抗告
    人之上訴，經核即無違誤。
四、至抗告人雖為前述指摘，惟抗告人於警詢及偵查中均陳明其
    住所（即戶籍地）係在臺北市○○區○○路3 段266-1 號、
    居所在臺北市○○區○○路3 段256 巷17號2 樓，且抗告人
    於99年7 月19日對原審判決提起上訴之上訴狀內，亦未見其
    陳明住居所有何變更（抗告人係於99年9 月13日對原審駁回
    上訴之裁定提起本件抗告時，始於抗告狀陳明其居所變更為
    臺北縣汐止市○○路109 巷1 弄6 號），是原審法院向抗告
    人之前開住所送達該刑事簡易判決正本，因未獲會晤抗告人
    本人，故由其受僱人代為收受，自生合法送達之效力，且該
    收受原審刑事簡易判決之受僱人有無或何時將該文書轉交予
    應受送達人，對送達效力均不受影響。至抗告人雖辯稱其與
    前夫離婚後，實際上並未居住於戶籍地乙情，縱屬事實，然
    其既已實際搬離該住所，卻不為戶籍遷移，亦未向原審法院
    陳報，乃因可歸責於自己之事由所致，自不能以此指摘原審
    法院之送達有何不法。從而，抗告人指稱應以其於99年7 月
    16日實際收受原審刑事簡易判決正本方屬合法送達乙節，即
    無可採。抗告人仍執前詞主張其係合法上訴，指摘原審駁回
    上訴之裁定不當，顯屬無由，應予駁回。
據上論斷，應依刑事訴訟法第455 條之1 第5 項、第412 條，裁
定如主文。
中    華    民    國    99    年    11    月     5    日
                  刑事第一庭審判長法  官  雷雯華
                                  法  官  王沛雷
                                  法  官  莊明達
以上正本證明與原本無異。
本件不得抗告。
                                  書記官  丁梅芬
中    華    民    國    99    年    11    月     5    日

司法院資訊處製作；財團法人民間司法改革基金會備份。
